臺灣花蓮地方法院民事裁定　　　　　　　 94年度簡抗字第6號
抗　告　人　甲○○
被抗告人　　力音頌歡唱有限公司
法定代理人　陳宗興
上列當事人間請求侵權行為損害賠償事件，抗告人不服原審法院
於民國94年9月27日駁回再審之裁定而提起抗告，本院裁定如下
：
    主  文
抗告駁回。
抗告費用由抗告人負擔。
    理  由
一、原審法院以：最高法院業以70年台再字第212號判例揭示，
    提起民事再審之訴，應於三十日之不變期間內為之，民事訴
    訟法第五百條第一項定有明文，當事人以有同法第四百九十
    六條第一項第一款適用法規顯有錯誤之情形提起再審之訴，
    應認此項理由於裁判送達時當事人即可知悉，故計算是否逾
    三十日之不變期間，應自裁判確定時起算，無同法第五百條
    第二項但書再審理由知悉在後之適用等旨。經查，原法院於
    93 年度花簡字第79號事件審理時，依原告 (即本件相對人)
    所提出之戶籍謄本可知，被告 (即本件抗告人)確實設籍於
    花蓮市○○路107號，然卻因遷移不明致無法送達，有應為
    送達之處所不明之情形，故原法院先依原告之聲請，以公示
    送達方式送達言詞辯論通知書，嗣後並以同方式送達判決書
    ，而上開判決，係於93年7月1日由花蓮縣花蓮市公所代為揭
    示完畢，是依上開規定，該判決業於同年7月2日發生效力，
    並於同年7月22日，因上訴期間屆滿而確定。故再審原告遲
    至94年4月29日始聲請再審，顯已逾30日之不變期間，其再
    審之訴不合法，應予駁回。
二、本件抗告意旨略以：公示送達並非真實之送達，僅係法律上
    擬制使其發生送達之效果而已，原確定判決係於公示送達後
    而確定，然抗告人無法知悉原判決之內容，自無從知悉原判
    決具有適用法規錯誤之情形。揆諸最高法院71年台再字第
    210號判例意旨可知，當事人自收受判決正本之送達時，對
    於判決理由，有無適用法規顯有錯誤之情形，即可知悉。是
    抗告人之再審期間之計算，自應從抗告人聲請閱卷時起算，
    原裁定所憑，應有錯誤，爰提起本件抗告云云。
三、經查，原審法院所引用之前揭70年台再字第212號判例並未
    經最高法院宣告廢棄，亦無任何法律有相反之規定，是該判
    例就決定再審期間之起算日乙節之見解，對各個法院之法律
    適用自有拘束力。而公示送達既經法律定為合法送達方式之
    一種，於法律未為不相同之法律效果規範之前，自不得任意
    否定其效力，以造成法律適用上之不安定。抗告人就該判例
    主張應為限縮之解釋及適用，自有疑義。至抗告人所引用之
    71 年台再字第210號判例，係針對一般付郵送達之情形所作
    成之意見，並未包括公示送達之情形，是該號判例於本事件
    自無適用之餘地。從而，原裁定法院認定抗告人提起再審已
    逾期而駁回其再審之訴，自無不當，應予維持。
四、依民事訴訟法第95條、第78條，裁定如主文。
中　　華　　民　　國　　94　　年　　11　　月　　22 　日
                  民事庭法　官　林碧玲
                        法  官  陳燁真
                        法  官  郝燮戈
以上正本係照原本作成。
本件不得抗告。
中　　華　　民　　國　　94　　年　　11　　月　　22 　日
                 法院書記官　   曾允志
